臺灣高等法院刑事判決　　　　　　 100年度上更(一)字第68號
上　訴　人　臺灣板橋地方法院檢察署檢察官
上　訴　人
即　被　告　陳君儀
選任辯護人　曾國龍律師
被　　　告　劉碧珠
　　　　　　蔡碧堂
上列上訴人等因被告等妨害自由等案件，不服臺灣板橋地方法院
96年度訴字第3693號，中華民國97年9 月23日第一審判決（起訴
案號：臺灣板橋地方法院檢察署95年度偵字第28593 號、96年度
偵字第1189號、第3821號），提起上訴，經判決後，最高法院發
回更審，本院判決如下：
    主  文
原判決關於陳君儀、劉碧珠、蔡碧堂被訴共同私行拘禁曾瓊玉部
分及陳君儀重利罪暨定執行刑部分均撤銷。
陳君儀共同乘他人急迫、輕率，貸以金錢，而取得與原本顯不相
當之利息為常業，處有期徒刑壹年，如附表二所示之物均沒收；
減為有期徒刑陸月，如易科罰金，以銀元參佰元即新台幣玖仟元
折算壹日，如附表二所示之物均沒收；又共同私行拘禁，處有期
徒刑陸月，如易科罰金，以新台幣壹仟元折算壹日；減為有期徒
刑參月，如易科罰金，以新台幣壹仟元折算壹日。應執行有期徒
刑捌月，如易科罰金，以銀元參佰元即新台幣壹仟元折算壹日。
如附表二所示之物均沒收。
劉碧珠、蔡碧堂共同私行拘禁，各處有期徒刑肆月，如易科罰金
，以新台幣壹仟元折算壹日；均減為有期徒刑貳月，如易科罰金
，各以新台幣壹仟元折算壹日。蔡碧堂緩刑參年。
    事  實
一、陳君儀與劉碧珠為男女朋友關係，2 人基於以重利為常業之
    犯意聯絡(劉碧珠所涉重利罪，業經原審判處有期徒刑1年，
    減為有期徒刑6月，如易科罰金以銀元3百元折算1日確定)，
    自民國（下同）94年7月間起至95年4月間止，2人 所居住位
    於桃園縣中壢市○○路268 號12樓之住處，由陳君儀提供資
    金擔任負責人，劉碧珠則負責接聽電話、記帳、交付借款款
    項等事宜，而共同經營地下錢莊，兩人並透過於報紙上刊登
    借貸之小廣告或朋友介紹，招攬、引誘需款孔急陷於急迫之
    不特定人與其聯絡辦理貸款，待不特定人與之聯絡後，即相
    約在臺北縣三重市○○○路天台廣場、桃園縣中壢市○○路
    268 號12樓之15等地交付借款金額，其借款利息之計算區分
    為兩種，一種為俗稱「日日會」之方式，以45天為1 期，本
    金須於45日內平均攤還外，另於交付借款時需先預扣利息不
    等之利息；另一種係以10天為1 期，每10日需繳付計算方式
    不等之利息，於交付借款時亦需預扣利息，借款人於借款時
    需依陳君儀之要求簽發本票作為債務之擔保，待借款後，再
    由借款人按約定匯款利息，而以此方式收取與原本顯不相當
    之利息，並恃之為常業。陳君儀、劉碧珠並以上開方式，經
    由劉碧珠或其友人介紹，於附表一所示之時間，趁黃美玉、
    林淑琴、曾瓊玉、楊雅雯、吳孟儒等人急迫或輕率借錢之際
    ，分別貸放如附表一所載之金錢，暨收取該附表一所載與原
    本顯不相當之重利。嗣先後於95年12月6日2時30分許、同日
    4時30分許，分別在桃園縣中壢市○○路268號12樓之15及臺
    北縣新莊市○○街81巷4弄6號1 樓等地，為警持搜索票查獲
    ，並扣得附表二、三所示物品，始悉上情。
二、曾瓊玉因積欠陳君儀如附表一編號3 所示之債務，乃四處躲
    避拒不聯絡，陳君儀經打探知悉曾瓊玉所在，囑由蔡碧堂駕
    駛車號3959－NB號自用小客車搭載劉碧珠於95年10月4 日凌
    晨3 時許，在臺北縣三重市○○○路與同安街口，見曾瓊玉
    步出警局，乃由劉碧珠下車要曾瓊玉上車，曾瓊玉表明不願
    意，劉碧珠仍佯稱係至附近咖啡廳協調債務，而將曾瓊玉騙
    上車，曾瓊玉坐於後座中央，劉碧珠、林淑珍（綽號小雅，
    係曾瓊玉借款之保證人）亦坐上後座，蔡碧堂隨即駕車搭載
    曾瓊玉等人至阡城公司內，詎陳君儀返回阡城公司後，竟與
    劉碧珠、蔡碧堂基於妨害自由之犯意聯絡，由陳君儀拿出棒
    球棍作勢威脅，命曾瓊玉設法以電話向親友籌措現金清償債
    務，期間並由劉碧珠、蔡碧堂輪流看守以防止曾瓊玉趁隙逃
    逸，迄於翌日（即5 日）下午，因曾瓊玉所聯絡之綽號「李
    姐」友人匯款新台幣（下同） 270,000元至陳君儀帳戶後，
    曾瓊玉始獲釋放。
三、案經黃美玉訴由台北縣政府警察局蘆洲分局報告及桃園縣政
    府警察局中壢分局報告臺灣桃園地方法院檢察署呈請臺灣高
    等法院檢察署檢察長令轉台灣板橋地方法院檢察署偵查起訴
    。
    理  由
壹、程序方面：
（一）本件上訴人即被告陳君儀於本院前審98年1 月20日準備程
      序中當庭表示請求就傷害及妨害自由（被害人林三雄）部
      分撤回上訴，此有本院準備程序筆錄及被告所書立之撤回
      上訴聲請書附卷可稽（見本院上訴卷第96頁反面、第98頁
      ）。是本案本院僅就被告陳君儀涉犯重利與被告陳君儀、
      劉碧珠、蔡碧堂等3 人被訴私行拘禁曾瓊玉部分審理，合
      先敘明。
（二）按被告以外之人於審判外之言詞或書面陳述，除法律有規
      定者外，不得作為證據；又被告以外之人於審判中有下列
      情形之一，其於檢察事務官、司法警察官或司法警察調查
      中所為之陳述，經證明具有可信之特別情況，且為證明犯
      罪事實之存否所必要者，得為證據：三、滯留國外或所在
      不明而無法傳喚或傳喚不到者，刑事訴訟法第159條之3亦
      有明文。本案證人曾瓊玉於警詢中關於妨害自由或私行拘
      禁部分之陳述，為被告以外之人於審判外之陳述，被告之
      辯護人否認其證據能力，惟證人曾瓊玉於原審經傳喚、拘
      提無著，顯已所在不明，而其於警詢之供述，核與其於偵
      查中之證述，頗為一致，具有可信之持別情況，且為證明
      被告三人是否妨害自由之事實存否所必要，得為證據。
（三）次按被告以外之人於偵查中向檢察官所為之陳述，除顯有
      不可信之情況者外，得為證據，刑事訴訟法第159條之1第
      2 項定有明文。所謂「顯有不可信之情況」，即指關於檢
      察官取供程序，已經明顯違背程序規定，超乎正常期待，
      而無可信任，例如陳述人於陳述時之心理狀態是否健全、
      有無違法取供情事，是否出於陳述者之真意所為之供述，
      作為判斷之依據。本案證人曾瓊玉於偵查中向檢察官所為
      之陳述，觀諸筆錄之記載，均係依法具結而為證述，且均
      未見有違法取供之情事，亦即客觀上均無顯不可信之情況
      ，是證人曾瓊玉於偵查中向檢察官所為之證述，具有證據
      能力。
（四）本件認定被告犯罪事實之證據，除上開情形外，其餘證據
      資料之證據能力，檢察官、被告及辯護人於本件言詞辯論
      終結前均未聲明異議，且本院審酌該等等證據作成時之情
      況認為適當，均無不宜作為證據之情事，依刑事訴訟法第
      159條之5規定，均有證據能力。
貳、實體方面：
一、被告陳君儀涉犯重利罪部分：
（一）上開事實欄一所載貸放對象、金額及利息之事實，業據被
      告陳君儀於原審審理時坦承不諱（見原審卷一第44、63頁
      ），核與被害人林淑琴、楊雅雯、曾瓊玉、黃美玉、巫新
      閔等人於警詢中、偵查中及本院審理中指訴之情節相符（
      見28593號偵查卷第194至202頁、第248至259頁、第579至
      580頁、第653至658頁；824號偵查卷第7 至10頁；本院卷
      第139至140頁反面、第197頁正、反面 ），並有如附表二
      之扣案物在卷可稽，足認被告陳君儀上開自白與事實相符
      ，足堪採信。
（二）查被告陳君儀分別貸放如附表一所載之金錢與被害人林淑
      琴、楊雅雯、曾瓊玉、黃美玉、吳孟儒等人，依其所約定
      利息計算之方式：(1)以10天為1 期，約定每期需繳付約10
      ％、16％或20％之利息，於交付借款時亦需預扣第1 期或
      前3期利息；(2)「日日會」之方式，以45天為1期，約定每
      期利息為17.78％或20％， 本金須於45日內平均攤還，交
      付借款時亦需先預扣第1 期利息；(3)以1個月為1期，每期
      需繳付48％之利息。則依被告與被害人林淑琴等人所約定
      之利息換算年利率結果，年息最低為142.22％，最高有達
      720％者，均遠超過本金之數額，亦超出民法第205條所規
      定一般借貸契約之法定最高利率即年息20％甚遠。再參酌
      證人即附表一編號5 所載被害人吳孟儒之連帶保證人巫新
      閔於本院前審審理時結證稱：吳孟儒說有急用等語（見本
      院上訴卷第140頁）； 證人即被害人林淑琴結證稱：當時
      急用錢，因為被人倒錢，別人要提示支票，伊需要付款，
      要跑3點半等語（見本院上訴卷第197頁反面）；證人劉碧
      珠於本院證稱：楊雅雯、曾瓊玉、黃美玉都是透過本人向
      陳君儀借錢，楊雅雯當時借錢好像是拿給她男朋友用，我
      不知道她男友為何要借錢，曾瓊玉一直纏著我借錢，她都
      拿去打牌，拿去買名牌，我不知道她有沒有輸錢，黃美玉
      那段時間與她男朋友出去玩、買車，我說妳借錢買車出去
      玩好嗎：但是她說不是。他們一直纏著我借錢，我說利息
      那麼重，他們說沒有關係。我知道黃美玉拿錢去玩，是朋
      友跟我講的等語(本院更一卷第73頁)。可知，楊雅雯、曾
      瓊玉、黃美玉透過劉碧珠向陳君儀借錢時，均已知利息甚
      高，依常情若非急需，或者過於輕率，實無必要借錢而承
      擔如此高之利息。證人劉碧珠雖供稱曾瓊玉借錢係拿去打
      牌、買名牌，惟打牌若贏錢，自不必向人借錢，於輸錢而
      急於翻本時，才會向人借錢，自有急迫事情。至於買名牌
      云云，未據舉證以實其說，尚難憑採。至證人劉碧珠供稱
      黃美玉借錢去玩云云，是聽朋友說的，尚非親見耳聞，而
      屬傳聞，自無足採。可知，被害人林淑琴、楊雅雯、曾瓊
      玉、黃美玉、吳孟儒等人或係因急迫而出於無奈，或係輕
      率，始會以若此高之利率向被告陳君儀借貸款項，黃美玉
      、曾瓊玉並陷入無法還款之窘境，堪認本件被告陳君儀係
      乘被害人林淑琴、楊雅雯、曾瓊玉、黃美玉、吳孟儒等人
      急迫、輕率之際貸以金錢而取得與原本顯不相當之重利，
      是被告陳君儀辯稱被害人都沒有急迫情形云云，尚不足採
      。
（三）關於告訴人曾瓊玉借貸之金額及利息，其於警詢供稱：當
      時因為缺錢，透過小雅介紹跟劉碧珠借了二個日日會，一
      個是4萬5千元，二個共9萬元，實拿7萬4千元，每天回2千
      元，共要付45天才回本。之後我沒有辦法再支付，劉碧珠
      又要我再借10天為1期的，再借10萬，10天1萬的利息，之
      後利滾利，變成我欠劉碧珠30萬7千元等語(95年度偵字第
      28 593號卷第227頁)：嗣於偵查中證稱：我總共借30幾萬
      ，本金4萬5算利息8千元，借45天，利息先扣，每天要繳1
      千元，95年10月我就跟劉、陳清掉，他們本票都還我了，
      我沒有欠錢等語(同上卷第655頁、656頁)。核其前後供述
      似不一致。惟被告陳君儀於原審供稱：日日會利息不是以
      幾天一期來計算，假設借款金額3萬，先扣掉利息5千元，
      之後每天償還1 千元，直到本金還完為止。還有一種以10
      天為一期，利息是10分，10天到期，借款人就應把本金還
      我，如果沒還，表示還要繼續借，就要再支我1 千元之利
      息等語(原審卷第一108頁、109頁)。可知，告訴人曾瓊玉
      於警詢供述之利息計算，與被告陳君儀上開供述相符，若
      非其確有如警詢供述之借貸，何能知悉10日為1 期之利息
      計算方式，應認告訴人曾瓊玉確有如警詢所供之借貸金額
      。至其於偵查中之證述，係僅就借本金4萬5千元之計算方
      式為供述，頗為簡略，且其若早已還清借款，何須再還27
      萬元？可知，其於偵查中供稱於95年10月我就跟劉、陳清
      掉，他們本票都還我了等語，係指本件遭妨害自由之後，
      償還27萬元，已不再欠款了。
（四）綜上，此部分事證明確，被告陳君儀重利犯行足堪認定，
      應予依法論科。
二、被告陳君儀、劉碧珠、蔡碧堂等3 人私行拘禁被害人曾瓊玉
    部分：
（一）訊據被告陳君儀、劉碧珠、蔡碧堂等人就其等因被害人曾
      瓊玉積欠如附表一編號3 所示之借款，而於上揭時、地由
      被告劉碧珠、蔡碧堂駕車在三重市○○○路與同安街口附
      近，以協調債務為由將曾瓊玉載回位於桃園縣中壢市之阡
      城公司，曾瓊玉並迄至隔日下午始行離去，及訴外人李莉
      曾於95年12月5日下午匯款270,000元至陳君儀之帳戶等事
      實固均不諱言，然均否認有何妨害自由或私行拘禁之犯行
      ，被告陳君儀辯稱：被害人曾瓊玉向伊借錢後，積欠三十
      餘萬元之債務，卻避不見面，後經由曾瓊玉之借款保證人
      林淑珍即綽號「小雅」之人告知曾瓊玉當日在三重市大同
      派出所製作筆錄，伊當時有事，所以先請被告劉碧珠及「
      小雅」去派出所門口等她，因為外面風大，所以才到車上
      談，他們2人有以電話聯絡與伊聯絡，後來他們3人回到阡
      城公司後，伊才到現場，但是並沒有拿球棒威脅曾瓊玉，
      且當時是曾瓊玉自己表示有誠意要與伊解決債務，故自願
      留下來直到債務解決，之後她就四處打電話借錢，嗣後並
      支付270,000元跟伊解決， 債務解決之後，她就離開，期
      間並無限制其行動自由云云；另被告劉碧珠辯稱：當時伊
      與「小雅」確實有到派出所去等曾瓊玉，「小雅」是曾瓊
      玉的保證人，「小雅」請曾瓊玉上車，所以她就上車，之
      後我們到阡城公司，我就陪她聊天，晚上還有與她喝酒，
      這期間曾瓊玉就在借錢、籌錢，當時是曾瓊玉自己自願留
      下，而且她想要抽煙、吃東西，伊都會去買云云；被告蔡
      碧堂則辯稱：10月4 日凌晨是被告陳君儀叫伊去載他女朋
      友劉碧珠去台北警察局等人，後來是「小雅」先上車，大
      概1、2小時後，曾瓊玉亦上車，曾瓊玉上車的地方是在警
      察局門口，之後車子就開回中壢之阡城公司，車子停好，
      他們人進去之後，伊就離開，伊並無任何強押曾瓊玉上車
      的情形云云。
（二）經查：
   １.告訴人曾瓊玉於警詢供稱：當天我被劉碧珠強行帶上車，
      說要跟我講話，當時我朋友李姐有在現場，跟劉碧珠講說
      有事好好講，但是劉碧珠並不理會，一上車就把我隨身包
      包拿走，不讓我打手機，並沒有打我，是由小堂開車，我
      坐中間，劉碧珠右邊，小雅坐左邊。到中壢市○○路46巷
      3 弄52號後，她們就逼我還錢，當時陳哥有拿棒球棍威要
      打我，使我很害怕，因之前我聽說有一名叫小惠的因為欠
      錢腳被他們打斷現在還住院，我共被押在該處二天，期間
      由被告三人輪流看守，不讓我離開，並要我打電話要李姐
      出面幫我處理這些錢，之後是李姐出面拿了27萬元出來，
      他們才放我回來等語(95年度偵字第28593號卷第227 頁、
      228頁)；嗣於偵查中證稱：當時我跟我阿姨李莉在一起，
      劉跟我阿姨說要跟我講債務的問題，我阿姨說找一個地方
      說，劉說找一個咖啡廳講，我以為會去咖啡廳就上車了。
      到陳君儀中壢那裡，陳君儀很兇，叫我還錢，不然不讓我
      回家，所以我在那邊待了2天1夜，顧伊的人是被告陳君儀
      、劉碧珠、蔡碧堂，把伊帶到樓上的房間，出入口只有1
      樓之辦公室，2樓沒有門，但伊沒辦法出去，被告等都會
      輪流顧著伊，後來伊打電話通知伊阿姨把錢拿給伊朋友，
      伊朋友帶錢過來贖伊，伊才能離開等語（見95年度偵字第
      28593號卷第656頁）。依上開證述，告訴人曾瓊玉就在警
      詢前如何上車乙節，原稱被劉碧珠推上車，於偵訊時改稱
      係被騙誤以為要到咖啡廳才上車，前後指述並不一致。至
      於到達中壢阡城公司之後，其指訴被告等輪流看守，不讓
      其離去，則甚一致。
   ２.被告陳君儀、劉碧珠於95年10月3日至95年10月4日期間內
      分別使用之0000000000、0000000000行動電話之通訊監察
      譯文記載內容如下（見他字7446號偵查卷第12頁至第13頁
      反面）：
    時間10月3日23時51分49秒：
     「（A：0000000000陳，B：0000000000）A：妳們有去嗎？
      B：我們才下交流道。A：三重喔？B：對啊。A：妳去載淑
      真、優優一起去看怎樣。B： 我要去載淑真，優優在基隆
      。A：好妳看怎樣啦再打給我。」
    時間10月4日0時3分0秒：
     「（A：0000000000陳，B：0000000000）A：現在怎樣？B
     ：都在派出所門口作筆錄（大同）。A： 那會到天亮。B：
     李姐在門口等，只有一個門可以出入。A：李姐她們有看到
     你？妳幾個人？B：我不知道，我們只有3 個人，淑真跟我
     ，我要淑真躲後面，我怕她會認出我的車。A：應該不會，
     李姐幾個人在那，都是誰？B：她們3、4個吧，她現在叫人
     過來看我們，她們2 個小鬼，2個看門口的，我不怕她，我
     只是想要和她聊天又不是什麼。A：妳問她錢要怎麼處理？
     B：對啊！我只是要找她聊天而已，剩下就淑真，看她怎樣
     處理，她作保，人不見當然找她。A：等一下就把她叫上車
     ，然後就把車子開走。B：我知道我不會在這裡修理她。A
     ：好怎再打給我。」
    時間10月4日0時50分38秒：
     「（A：0000000000，B：0000000000陳）A：她們又叫1 部
      車來了。B：那怎麼辦？A：都年青人，對好幾個。B：那
      叫淑真下去跟她講。A：對我知道，到旁邊講。B：講一講
      帶到車上就載回來。A：我知道，她又叫1部來了，我是怕
      她不讓我跟她講就把瓊玉抓到車上，不讓我說話。B ：那
      不要緊我們就到她店裡抓人，等看看。」
    時間10月4日2時13分35秒：
      「（A：0000000000，B：0000000000陳）A：還沒出，她
      們有走過來但是沒看車上。B：妳看她們會不會知道妳在
      那等？A：她們有2台車1部都2個人，優優是跟我講要4個
      鐘頭，連看門的都抓，還是要等？」
    時間10月4日3時16分41秒：
      「（A：0000000000，B：0000000000陳）A：我人我現在
      要帶回去了。B：那妳帶到我公司。A：李姐要我帶到她公
      司，她店，妳想勒？李姐要處理要講，妳想要不要帶回去
      。B：妳先帶回來再說。（旁邊女聲：李姐說要把我保出
      來，她要幫我處理，她準備7號找妳講啦）A：先回家先回
      家。」
    時間10月4日3時18分59秒：
      「（A：0000000000陳，B：0000000000）A：她現在妳車
      上？B：我要載回去了。A：妳車子先開走。B：我車子開
      走了。A：那李姐說怎樣？B：她說要我去她店裡，瓊玉是
      說李姐7號要幫她處理。A：叫她不要裝，7號星期六，她
      現在車上？B：對阿，那先帶回公司再說。A：那載回我公
      司，遙控在我車上，手把旁，阿堂在，叫他聽。（B：阿
      堂）B（阿堂）：大哥。A：你現在把他看好，等一下上高
      速公路不要讓她亂動亂開車門跳車，帶回去公司把她(看)
      好，我這邊忙完我就回去處理。B（阿堂）：好，我知道
      。」
    時間10月4日3時45分56秒：
      「（A：0000000000陳，B：0000000000）A：妳們到了？B
      ：下交流道。A：我約半個鐘頭就回去公司。」
    時間10月4日3時45分56秒：
      「（A：0000000000陳，B：0000000000）A：妳把她電話
      拿起來不要讓她打電話。B：我知道，瓊玉說她頭痛，把
      車上的普拿騰拿上來。A：妳們都不餓我買東西回去給妳
      們吃。B：買一點飲料回來，淑真妳要喝什麼，都可以。A
      ：好。」
   由上開通訊監察譯文可知：
    被告陳君儀、劉碧珠確有談及「A：等一下就把她叫上車
      ，然後就把車子開走。」、「B：我知道我不會在這裡修
      理她。」、「A：講一講帶到車上就載回來。」、「A：那
      不要緊我們就到她店裡抓人，等看看。」、「A：她們有2
      台車1部都2個人，優優是跟我講要4個鐘頭，連看門的都
      抓，還是要等？」等語，顯見被告陳君儀、劉碧珠2人當
      時確有將被害人曾瓊玉強行帶回阡城公司之犯意聯絡，要
      無疑義。
    依據前揭通訊監察內容，可知現場除被害人曾瓊玉外，尚
      有李姐及多名年輕人在場，然僅被害人曾瓊玉1人坐上被
      告蔡碧堂所駕車之上開自小客車，且參酌被告陳君儀、劉
      碧珠上揭於10月4日3時16分41秒及3時18分59秒之對話，
      可知，曾瓊玉於10月4日3時許已坐上蔡碧堂所駕車之上開
      自小客車內。之前之對話則未顯示有何強制曾瓊玉上車之
      情形。且依當時情形，李姐一方有帶數位年輕人在場，李
      姐並向劉碧珠要求帶曾瓊玉到她的店，陳君儀得知後，要
      劉碧珠將曾瓊玉帶回阡城公司內。則當時被告劉碧珠、蔡
      碧堂等如以強制力要帶走曾瓊玉，勢必引起李姐的干預，
      堪信曾瓊玉當時係以為要到李姐的店或咖啡廳談，才會應
      劉碧珠要求坐上車，尚難認有何強推上車情事。至被告陳
      君儀供稱：怕被害人曾瓊玉臨時改變主意，故要求被告蔡
      碧堂要看守好被害人曾瓊玉，以避免被害人曾瓊玉強跳車
      或逃跑乙節，經原審隔離訊問，證人即被告蔡碧堂則結證
      稱：因為曾瓊玉好像有吃藥的關係，所以要伊把人看好云
      云（見原審卷一第153頁），顯與被告陳君儀之供述不合
      ；況果被害人曾瓊玉有施用毒品之事屬實，縱被害人曾瓊
      玉因毒癮發作而有跳車之危險，然被害人曾瓊玉係坐在後
      座中央，而被告蔡碧堂只需將上開自小客車之中控鎖鎖住
      ，自亦無被害人曾瓊玉有跳車之虞，是被告蔡碧堂稱怕被
      害人曾瓊玉有因吃藥而跳車一節，不足採信。然曾瓊玉既
      非被強制上車，同坐後座之林淑珍又係其債務之保證人，
      難認其於自用小客車上，係處於被私行拘禁之狀態。
    被告蔡碧堂、劉碧珠2人於95年10月4日凌晨3時許帶走被
      害人曾瓊玉，被告陳君儀稱被害人曾瓊玉跑走避不見面，
      因此要求被告被告劉碧珠、蔡碧堂將被害人曾瓊玉帶回至
      阡城公司（見原審卷第170、171頁），且指示被告劉碧珠
      、蔡碧堂將被害人曾瓊玉手機拿走（參見前開通訊監察譯
      文時間10月4日3時18分59秒所為「妳把她電話拿起來不要
      讓她打電話」之對話），似有妨害他人行使權利之強制罪
      嫌，惟證人蔡碧堂於原審證稱：沒有人拿她的手機等語（
      原審卷一第157頁)，被告劉碧珠證稱：我沒有拿她的手機
      等語(原審卷一第181頁)，不能證明劉碧珠有依其指示將
      曾瓊玉之手機拿走。且上開對話係在車子抵達阡城公司之
      前，起訴書並未記載此一部分之犯罪事實，而告訴人曾瓊
      玉並非被強制上車，已如上述，則告訴人是否於車上被妨
      害行使手機之權利之事實，亦非起訴效力所及，本院毋庸
      加以審判。
    ３至告訴人曾瓊玉證訴：到達中壢阡城公司之後，被告陳君
      儀有持棍威脅，被告三人並輪流看守，不讓其離去乙節，
      證人林淑珍於原審二度傳喚未到，證人蔡碧堂於原審證稱
      ：回中壢後，我就休息了一下，然後，過一會我就離開了
      ，小雅也有一起回公司，隔天中午陳君儀要我幫他買便當
      時有回去等語(原審卷一第154頁)；被告陳君儀則供稱：
      小雅是曾瓊玉借款之保證人，全名叫林淑珍，她也是上班
      的，當天也一起來中壢，蔡碧堂大約是天亮以後才離開，
      我有叫蔡碧堂買便當，因為曾瓊玉留在那邊時間蠻長的，
      蔡碧堂買了幾次便當過來，曾瓊玉都還在，是最後一次買
      便當來的時候，因為事情已經處理好了，所以曾瓊玉離開
      了等語(原審卷一第173頁、174頁)；證人劉碧珠證稱：小
      雅也在那邊，她隔天回去以後，才又再來，她說要先回去
      龍潭洗個澡，之後再過來。陳君儀沒有拿棒球出來，曾瓊
      玉自己不回去，我想要回去，曾瓊玉也不讓我回去，她要
      我在那裡陪她，曾瓊玉留在公司一天多吧等語(原審卷一
      第179頁至183頁)。由上開證述，固不能證明被告陳君儀
      確有拿球棒威嚇曾瓊玉，但本件係曾瓊玉向陳君儀借錢未
      還，失去連絡，林淑珍係該借款之保證人，乃告知曾瓊玉
      當日在三重市警局作筆錄之情事，嗣並由被告劉碧珠、蔡
      碧堂將曾瓊玉載至中壢陳君儀經營之阡城公司，曾瓊玉在
      阡城公司之時間，其供稱係二天，證人劉碧珠稱一天多，
      陳君儀則稱時間蠻長，買了幾次便當，則合理推估，應係
      在10月5日始得離開，而在阡城公司又度過一晚，其等怕
      告訴人曾瓊玉又失去連絡，要其還錢始放人之意甚明。又
      告訴人曾瓊玉當初係受騙上車而被載至中壢，已如上述，
      林淑珍既願擔任其借款之保證人，可知，二人之前感情尚
      佳，林淑珍既曾一度返回龍潭家中洗澡，若告訴人曾瓊玉
      得自由離開，衡情應會要求一道離開，始合情理。又被告
      蔡碧堂雖曾離開阡城公司，但其係俟陳君儀返回公司之後
      ，始行離開，且應邀陳君儀之請，買了幾次便當，可知期
      間其多次進出阡城公司，當時被告三人在阡城公司，時間
      經歷二個夜晚，被告三人本需輪流休息，而被害人僅一位
      ，現場只要留二個人，已足以防範告訴人曾瓊玉離開。又
      阡城公司係辦公處所，休息睡覺頗為不便，被告劉碧珠當
      時住中壢市○○路，若非輪流看守，理應返家休息，且告
      訴人曾瓊玉尚有林淑珍可以作陪，其供稱係告訴人曾瓊玉
      要其陪同留在現場，難以憑採。是告訴人曾瓊玉證稱係被
      告三人輪流看守，不讓其離開乙節，自可採信。
    ４綜上，被告陳君儀、劉碧珠、蔡碧堂等3人所辯並不可採
      ，此部分犯行堪以認定，應予依法論科。
參、論罪科刑：
一、被告陳君儀於常業重利行為後，刑法業於94年2月2日修正公
    布，95年7月1日起施行。按行為後法律有變更者，適用行為
    時之法律，但行為後之法律有利於行為人者，適用最有利於
    行為人之法律，修正後刑法第2條第1項定有明文。此條規定
    係規範行為後法律變更所生新舊法律比較適用之準據法，本
    身尚無新舊法比較之問題，於新法施行後，應一律適用新法
    第2條第1項之規定，為「從舊從輕」之比較。而本次法律變
    更，比較時應就罪刑有關之共犯、未遂犯、想像競合犯、牽
    連犯、連續犯、結合犯，以及累犯加重、自首減輕暨其他法
    定加減原因（如身分加減）與加減例等一切情形，綜其全部
    罪刑之結果而為比較（最高法院95年5月23日95年度第8次刑
    事庭會議決議參照）。茲就本案有關之新舊法比較如下：
（一）刑法第28條將「實施」修正為「實行」，新舊法之共同正
      犯範圍因此而有變動，自屬犯罪後法律有變更 (最高法院
      96年度台上字第934號判決)。惟參照修正理由之說明，本
      案被告之犯罪行為，依新舊法，均成立共同正犯，適用新
      法並無較有利於被告，揆諸前揭最高法院決議及修正後刑
      法第2條第1項之「從舊從輕」原則，自應適用修正前刑法
      之相關規定。
（二）修正前刑法第345條原規定：「以犯前條之罪（即刑法第
      344條之重利罪）為常業者，處5年以下有期徒刑，得併科
      （銀元）3,000元以下罰金」，修正後之刑法已刪除上開
      常業重利罪之條文規定（同法第344條重利罪之規定則未
      修正）；本件被告陳君儀先後數次之重利犯行，依修正前
      之刑法規定，應僅論以刑法第345條之常業重利罪（詳下
      述），而修正後之刑法既已刪除上開常業重利之條文規定
      ，則被告陳君儀先後數次之重利犯行，即應就各次行為分
      別論以刑法第344條之重利罪（法定刑為1年以下有期徒刑
      、拘役或科或併科銀元1,000元以下罰金），再依數罪併
      罰之規定分論併罰；比較新、舊法之結果，修正後之規定
      ，並未較有利於被告陳君儀。
（三）修正前刑法第51條規定：「數罪併罰，分別宣告其罪之刑
      ，依左列各款定其應執行者：」其中第5款規定：「宣告
      多數有期徒刑者，於各刑中之最長期以上，各刑合併之刑
      期以下，定其刑期。但不得逾二十年。」修正後刑法第51
      條第5款規定：「宣告多數有期徒刑者，於各刑中之最長
      期以上，各刑合併之刑期以下，定其刑期。但不得逾三十
      年。」比較結果，修正後刑法並非較有利於行為人。
（四）綜合修正前、後刑法規定比較之結果，修正後之刑法規定
      ，並未較有利於被告陳君儀，揆諸前揭說明，本件自應適
      用被告陳君儀行為時即修正前之刑法規定。
二、按刑法第344條重利罪成立之要件，其中取得與原本顯不相
    當之重利，係指就原本利率、時期核算及參酌當地之經濟狀
    況，較之一般債務之利息，顯有特殊之超額者而言；此項犯
    罪，固須對於特定人為之，始能成立，至若明知社會上有因
    急迫而舉債濟急，及因輕率或無經驗而從事舉債之情形，預
    定苛刻條件，一俟他人告貸，藉以博取重利，為常業者，雖
    非對於特定人乘機利用，不能謂非對於一般人具有犯罪之概
    括犯意，則其犯有前項法條所載情事，即應論以同法（修正
    前）第345條之罪（最高法院27年度上字第520號判例意旨參
    照）。本件被告陳君儀與劉碧珠共同經營地下錢莊，並刊登
    廣告或透過被告劉碧珠介紹，招攬於特種行業上班而需款孔
    急之如附表一所示之人向渠等借貸，並收取如附表一所載之
    重利，再以所賺取之重利作為兩人生活經濟之來源，揆諸前
    開判例意旨，被告陳君儀之犯行，自屬以重利為常業。
三、核本案被告陳君儀所為，係犯修正前刑法第345條之常業重
    利罪、刑法第302條第1項之私行拘禁罪；核被告劉碧珠、蔡
    碧堂本案所為，分別係犯刑法第302條第1項之私行拘禁罪。
    又被告陳君儀、劉碧珠間就上開常業重利犯行，及被告陳君
    儀、劉碧珠、蔡碧堂就上開私行拘禁犯行，分別有犯意之聯
    絡及行為之分擔，渠等並已共同實行犯罪之行為，皆應分按
    刑法第28條論以共同正犯。被告陳君儀所犯上開常業重利、
    私行拘禁二罪間，屬犯意各別，行為互異，手段不同，皆應
    予分論併罰。至起訴書認被告三人強推曾瓊玉上自用小客車
    ，並以車上分坐二側控制曾瓊玉部分，並無積極證據可資證
    明，已如上述，惟此部分與被告三人嗣在阡城公司內妨害自
    由部分，有繼續犯實質上一罪之關係，此部分爰不另為無罪
    之諭知。
四、原審據以論罪科刑，固非無見，惟(一)告訴人曾瓊玉於警詢
    之供述，有刑事訴訟法第159條之3傳聞法則例外之情形，原
    審認其警詢之供述無證據能力，已有未洽；(二)被告陳君儀
    與劉碧珠係同居關係，由陳君儀出資，劉碧珠則招徠借款之
    人，且負責記帳、交付借款，甚且參與催收，二人犯行難分
    軒輊，原審量處二人刑度頗有差距，亦不妥當；(三)原審就
    妨害曾瓊玉自由部分，未就卷內事證詳予勾稽，而遽為被告
    陳君儀、劉碧珠、蔡碧堂此部分無罪之諭知，亦有不合。檢
    察官上訴，指摘原判決關於妨害曾瓊玉自由部分不當，請求
    撤銷改判，核有理由。被告陳君儀上訴，否認有何重利之犯
    行，則無理由，惟原判決既有上開可議，仍無可維持，應由
    本院將原判決關於上開二部分及被告陳君儀定執行部分均撤
    銷改判。爰審酌被告陳君儀經營地下放款業務獲取重利，並
    以之為常業，其放款之人數，所收取之利息、犯罪所生之損
    害，及被告三人妨害自由所施之手段尚屬平和，犯罪否認犯
    行，態度不佳等一切情狀，分別量處如主文第二、三項所示
    之刑，並諭知易科罰金之折算標準。被告陳君儀、劉碧珠、
    蔡碧堂等3人此犯罪均在96年4月24日以前，均合於中華民國
    96年罪犯減刑條例之減刑條件，均應依該條例第2條第1項第
    3款之規定，減為有期徒刑3月，並均諭知易科罰金之折算標
    準，並就被告陳君儀部分，定其應執行之刑及諭知易科罰金
    之折算標準(詳下述)。又被告蔡碧堂前未曾受有期徒刑之宣
    告，有本院被告前案紀錄表可參，其於本件係受被告陳君儀
    之託，迫於人情，共同看管被害人曾瓊玉，經此事件，應知
    警愓，所宣告之刑，本院認以暫不執行為適當，併宣告緩刑
    3年，以啟自新。
五、按95年7月1日施行前刑法第41條第1項前段規定：「犯最重
    本刑為5年以下有期徒刑以下之刑之罪，而受6個月以下有期
    徒刑或拘役之宣告，因身體、教育、職業、家庭之關係或其
    他正當事由，執行顯有困難者，得以1元以上3元以下折算一
    日，易科罰金。」又被告陳君儀重利部分行為時之易科罰金
    折算標準，修正前罰金罰鍰提高標準條例第2條前段（現已
    刪除）規定，就其原定數額提高為100倍折算1日，則本件被
    告陳君儀重利行為時之易科罰金折算標準，應以銀元300元
    折算1日，經折算為新臺幣後，應以新臺幣900元折算為1日
    。惟修正公布施行後之刑法第41條第1項前段則規定：「犯
    最重本刑為五年以下有期徒刑以下之刑之罪，而受六個月以
    下有期徒刑或拘役之宣告者，得以新臺幣1千元、2 千元或
    3千元折算1日，易科罰金。」比較修正前後之易科罰金折算
    標準，以95年7月1日修正公布施行前之規定，較有利於被告
    陳君儀，應依刑法第2條第1項前段，適用修正前刑法第41條
    第1項前段規定，定其折算標準。另98年12月30日修正之中
    華民國刑法施行法第3-1條第3項規定：於94年1月7日刑法修
    正施行前犯併合處罰數罪中之一罪，且該數罪均符合第41條
    第1項得易科罰金之規定者，適用90年1月4日修正之刑法第
    41條第2項規定。而定執行刑之立法意旨，除為執行刑之方
    便，並係為被告之利益，自應依刑法第2條第1項但書規定，
    擇有利於被告之法適用之。本件，被告陳君儀所犯上開二罪
    ，均得易科罰金，雖合併定執行刑已逾有期徒刑6月，且因
    適用新舊法之結果，易科罰金之折算標準，新舊有別，依上
    開說明，仍得易科罰金，且應適用有利於被告之修正前之折
    算標準，即合併定執行刑時以新臺幣900元折算為1日，併此
    敘明。
六、扣案如附表二所示之物，均係被告陳君儀所有，且供本件共
    同常業重利犯行所用之物或所得之物，業據被告陳君儀於警
    詢及原審審理時供承在卷，爰併依刑法第38條第1項第2款、
    第3款規定（本條文雖亦經修正，惟僅屬文字之變更，實質
    上並未修正，不生比較適用新舊法之問題，應依一般法律適
    用之原則，直接適用修正後之規定），宣告沒收。另附表三
    所示之吳孟儒互助會單，已據被告陳君儀在審理中陳稱是一
    般之合會資料，與貸款無關；附表三所載之阡城公司營利事
    業登記證，亦僅為被告陳君儀有開設阡城公司之證明文件，
    並非其經營地下錢莊業務或私行拘禁犯行之工具，更非犯罪
    所得之物，均無從宣告沒收。
據上論結，應依刑事訴訟法第第369條第1項前段、第364條，第
299條第1項前段，刑法2條第1項前段、修正前第345條、第302條
第1項、修正前第28條、第41條第1項前段、第51條第5款、刑法
第74條第1項第1款、第38條第1項第2、3款，刑法施行法第3條之
1第3項、修正前罰金罰鍰提高標準條例第2條前段，中華民國96
年罪犯減刑條例第2條第1項第3款、第7條、第9條，判決如主文
。
本案經檢察官陳傳宗到庭執行職務。
中    華    民    國   100    年    4     月    13    日
            刑事第十七庭  審判長法  官  王炳梁
                                法  官  黃雅芬
                                法  官  陳世宗
以上正本證明與原本無異。
如不服本判決，應於收受送達後10日內向本院提出上訴書狀，其
未敘述上訴之理由者並得於提起上訴後10日內向本院補提理由書
（均須按他造當事人之人數附繕本）「切勿逕送上級法院」。
                                書記官  李佳穎
中    華    民    國   100    年    4     月    13    日
法條：
刑法344條
乘他人急迫、輕率或無經驗貸以金錢或其他物品，而取得與原本
顯不相當之重利者，處 1 年以下有期徒刑、拘役或科或併科 1
千元以下罰金。
修正前刑法345條
以犯前條之罪為常業者，處五年以下有期徒刑，得併科三千元以
下罰金。
第302條第1項
私行拘禁或以其他非法方法，剝奪人之行動自由者，處 5 年以
下有期徒刑、拘役或 3 百元以下罰金。
因而致人於死者，處無期徒刑或 7 年以上有期徒刑，致重傷者
，處 3 年以上 10 年以下有期徒刑。
第 1 項之未遂犯罰之。
附表一：
  ┌──┬────┬─────────────────────────┐
  │編號│被 害 人│被              害              情              形│
  ├──┼────┼─────────────────────────┤
  │1   │林淑琴  │於95年2月某日，借款200,000元，每10日1期，每期應給 │
  │    │        │付利息20,000元，於交付借款時先預扣3期之利息，實拿 │
  │    │        │140,000元。                                       │
  ├──┼────┼─────────────────────────┤
  │2   │楊雅雯  │(1)於94年7月間，借款180,000元，採日日會之方式，以45│
  │    │        │  日為1期，每期利息32,000元，於交付借款時預扣利息 │
  │    │        │  ，實拿148,000元，另須每日平均清償本金4,000元。  │
  │    │        │(2)上開借款後隔數日，復再借款150,000元，每10日1期，│
  │    │        │  每期應給付利息30,000元，於交付借款時預扣1期之利 │
  │    │        │  息，實拿120,000元。                             │
  ├──┼────┼─────────────────────────┤
  │3   │曾瓊玉  │(1)於95年4月間某日，借款90,000元，採日日會之方式， │
  │    │        │  以45日為1期，每期利息16,000元，於交付借款時預先 │
  │    │        │  扣除利息，實拿74,000元，另需每日平均清償本金    │
  │    │        │  2,000元。                                       │
  │    │        │(2)上開借款後，再借款100,000元，每10日1期，每期應給│
  │    │        │  付利息1萬元。                                   │
  ├──┼────┼─────────────────────────┤
  │4   │黃美玉  │(1)於94年10月間某日，借款90,000元，採日日會之方式，│
  │    │        │  以45日為1期，每期利息18,000元，於交付借款時預先 │
  │    │        │  扣除利息，故實拿72,000元，另以每日清償本金2,000 │
  │    │        │  元計算，於每3日各清償本金6,000元。              │
  │    │        │(2)於94年11月間某日，以上開方式，再借款90,000元，亦│
  │    │        │  實拿72,000元。                                  │
  │    │        │(3)95年2月間某日，再借款50,000元，每10日為1期，每期│
  │    │        │  應給付利息8,000元。                             │
  ├──┼────┼─────────────────────────┤
  │5   │吳孟儒  │於95年3月20日借款250,000元，每月應給付利息120,000 │
  │    │        │元，月息48分。（由巫新閔擔任連帶保證人，95年6月起 │
  │    │        │無法清償，吳孟儒已避居國外）                      │
  └──┴────┴─────────────────────────┘
附表二：
  ┌──┬─────────────┬───┬────────────┐
  │編號│物      品      名      稱│數  量│備                    註│
  ├──┼─────────────┼───┼────────────┤
  │1   │電話簿                    │4本   │桃園縣中壢市○○路268號 │
  │    │                          │      │12樓之15查獲（陳君儀所有│
  │    │                          │      │）                      │
  ├──┼─────────────┼───┼────────────┤
  │2   │帳簿                      │3本   │同上（陳君儀所有）      │
  ├──┼─────────────┼───┼────────────┤
  │3   │空白商業本票              │11本  │同上（陳君儀所有）      │
  ├──┼─────────────┼───┼────────────┤
  │4   │空白借據                  │85張  │同上（陳君儀所有）      │
  ├──┼─────────────┼───┼────────────┤
  │5   │吳孟儒簽發之本票          │6張   │同上（陳君儀所有）      │
  ├──┼─────────────┼───┼────────────┤
  │6   │林淑琴簽發之本票          │2張   │同上（陳君儀所有）      │
  ├──┼─────────────┼───┼────────────┤
  │7   │李惠美簽發之本票及借據    │1份   │同上（陳君儀所有）      │
  ├──┼─────────────┼───┼────────────┤
  │8   │曾安綺簽發之本票及借據    │1份   │同上（陳君儀所有）      │
  ├──┼─────────────┼───┼────────────┤
  │9   │呂逢坤簽發之本票及借據    │1份   │同上（陳君儀所有）      │
  ├──┼─────────────┼───┼────────────┤
  │10  │票號AT0000000支票         │1張   │同上（陳君儀所有）      │
  ├──┼─────────────┼───┼────────────┤
  │11  │記帳單                    │6張   │同上（陳君儀所有）      │
  ├──┼─────────────┼───┼────────────┤
  │12  │陳君儀中國信託商業銀行存摺│1本   │同上（陳君儀所有）      │
  ├──┼─────────────┼───┼────────────┤
  │13  │陳君儀臺北富邦銀行存摺    │1本   │同上（陳君儀所有）      │
  ├──┼─────────────┼───┼────────────┤
  │14  │陳君儀臺北富邦銀行金融卡  │1張   │同上（陳君儀所有）      │
  ├──┼─────────────┼───┼────────────┤
  │15  │行動電話（含SIM卡）       │5支   │同上（其中WINIIA501型及 │
  │    │                          │      │諾基亞3129型行動電話為劉│
  │    │                          │      │碧珠所有，其餘為陳君儀所│
  │    │                          │      │有）                    │
  ├──┼─────────────┼───┼────────────┤
  │16  │李惠美簽發之本票及借據    │5份   │臺北縣新莊市○○街81巷4 │
  │    │                          │      │弄6號1樓查獲（陳君儀所有│
  │    │                          │      │）                      │
  ├──┼─────────────┼───┼────────────┤
  │17  │吳孟儒簽發之本票及借據    │3份   │同上（陳君儀所有）      │
  ├──┼─────────────┼───┼────────────┤
  │18  │吳孟儒簽發之借據          │7張   │同上（陳君儀所有）      │
  ├──┼─────────────┼───┼────────────┤
  │19  │陳睫簽發之本票及借據      │4份   │同上（陳君儀所有）      │
  ├──┼─────────────┼───┼────────────┤
  │20  │駱愛華簽發之本票及借據    │2份   │同上（陳君儀所有）      │
  ├──┼─────────────┼───┼────────────┤
  │21  │黃美玉簽發之本票及借據    │7份   │同上（陳君儀所有）      │
  ├──┼─────────────┼───┼────────────┤
  │22  │林淑珍簽發之本票及借據    │8份   │同上（陳君儀所有）      │
  ├──┼─────────────┼───┼────────────┤
  │23  │范慧敏簽發之本票及借據    │10份  │同上（陳君儀所有）      │
  ├──┼─────────────┼───┼────────────┤
  │24  │洪秋萍簽發之本票及借據    │3份   │同上（陳君儀所有）      │
  ├──┼─────────────┼───┼────────────┤
  │25  │陳雪琴簽發之本票及借據    │4份   │同上（陳君儀所有）      │
  ├──┼─────────────┼───┼────────────┤
  │26  │劉欣怡簽發之本票及借據    │4份   │同上（陳君儀所有）      │
  ├──┼─────────────┼───┼────────────┤
  │27  │李憶玲簽發之本票及借據    │4份   │同上（陳君儀所有）      │
  ├──┼─────────────┼───┼────────────┤
  │28  │曾安綺簽發之本票及借據    │2份   │同上（陳君儀所有）      │
  ├──┼─────────────┼───┼────────────┤
  │29  │張宜蓁簽發之本票及借據    │2份   │同上（陳君儀所有）      │
  ├──┼─────────────┼───┼────────────┤
  │30  │陳燕玲簽發之本票及借據    │1份   │同上（陳君儀所有）      │
  ├──┼─────────────┼───┼────────────┤
  │31  │何淑禎簽發之本票及借據    │1份   │同上（陳君儀所有）      │
  ├──┼─────────────┼───┼────────────┤
  │32  │許巧娟簽發之本票及借據    │1份   │同上（陳君儀所有）      │
  ├──┼─────────────┼───┼────────────┤
  │33  │余瑞美簽發之本票及借據    │1份   │同上（陳君儀所有）      │
  ├──┼─────────────┼───┼────────────┤
  │34  │葉淑美簽發之本票及借據    │1份   │同上（陳君儀所有）      │
  ├──┼─────────────┼───┼────────────┤
  │35  │曾其沁簽發之本票及借據    │1份   │同上（陳君儀所有）      │
  ├──┼─────────────┼───┼────────────┤
  │36  │蕭如光簽發之本票及借據    │1份   │同上（陳君儀所有）      │
  ├──┼─────────────┼───┼────────────┤
  │37  │董善志簽發之本票及借據    │1份   │同上（陳君儀所有）      │
  ├──┼─────────────┼───┼────────────┤
  │38  │廖裕建簽發之本票及借據    │1份   │同上（陳君儀所有）      │
  ├──┼─────────────┼───┼────────────┤
  │39  │記帳單                    │5張   │同上（陳君儀所有）      │
  ├──┼─────────────┼───┼────────────┤
  │40  │支票影本                  │1張   │同上（陳君儀所有）      │
  ├──┼─────────────┼───┼────────────┤
  │41  │林渼惠駕照影本            │1張   │同上（陳君儀所有）      │
  ├──┼─────────────┼───┼────────────┤
  │42  │鐘鶴婷駕照影本            │1張   │同上（陳君儀所有）      │
  ├──┼─────────────┼───┼────────────┤
  │43  │余瑞美身分證影本          │1張   │同上（陳君儀所有）      │
  ├──┼─────────────┼───┼────────────┤
  │44  │何淑禎身分證影本          │1張   │同上（陳君儀所有）      │
  ├──┼─────────────┼───┼────────────┤
  │45  │許巧娟身分證影本          │1張   │同上（陳君儀所有）      │
  ├──┼─────────────┼───┼────────────┤
  │46  │謝政勳身分證影本          │1張   │同上（陳君儀所有）      │
  ├──┼─────────────┼───┼────────────┤
  │47  │葉淑美身分證影本          │1張   │同上（陳君儀所有）      │
  ├──┼─────────────┼───┼────────────┤
  │48  │廖裕建簽發之本票          │2張   │同上（陳君儀所有）      │
  ├──┼─────────────┼───┼────────────┤
  │49  │吳孟儒簽發之本票          │3張   │同上（陳君儀所有）      │
  ├──┼─────────────┼───┼────────────┤
  │50  │田淑珍簽發之本票          │3張   │同上（陳君儀所有）      │
  ├──┼─────────────┼───┼────────────┤
  │51  │林燕玉簽發之本票          │1張   │同上（陳君儀所有）      │
  ├──┼─────────────┼───┼────────────┤
  │52  │林渼惠簽發之本票          │1張   │同上（陳君儀所有）      │
  ├──┼─────────────┼───┼────────────┤
  │53  │票號 AT0000000號支票      │1張   │同上（陳君儀所有）      │
  ├──┼─────────────┼───┼────────────┤
  │54  │空信封袋                  │101個 │同上（陳君儀所有）      │
  ├──┼─────────────┼───┼────────────┤
  │55  │陳雪琴、劉欣怡、吳孟儒、黃│各一張│同上（陳君儀所有）      │
  │    │美玉、巫新閔、陳睫、李惠美│      │                        │
  │    │、李憶玲、林淑珍、范慧敏、│      │                        │
  │    │蕭如允、陳燕玲、石彬宏、張│      │                        │
  │    │宜蓁、曾其沁、董善志之身分│      │                        │
  │    │證影本                    │      │                        │
  └──┴─────────────┴───┴────────────┘
附表三：
  ┌──┬─────────────┬───┬────────────┐
  │編號│物      品      名      稱│數  量│備                    註│
  ├──┼─────────────┼───┼────────────┤
  │1   │阡城公司營利事業登記證    │1張   │桃園縣中壢市○○路268號 │
  │    │                          │      │12樓之15查獲（陳君儀所有│
  │    │                          │      │）                      │
  ├──┼─────────────┼───┼────────────┤
  │2   │互助會單                  │3張   │台北縣新莊市○○街81巷4 │
  │    │                          │      │弄6 號1 樓查獲（陳君儀所│
  │    │                          │      │有）                    │
  └──┴─────────────┴───┴────────────┘